# 求助：是否属同一控制

提问人：zhang601601 时间：2012-04-16 16:22:26
请问：A公司控制B公司，B公司控制C公司（不到51%），现C公司购B公司部分资产，对C公司而言属同一控制吗。

回答人：chenyiwei
如果B公司可以控制C公司，且被收购的标的资产构成企业合并准则所指的“业务”的，则对C而言构成一项同一控制下的业务合并。